# 求助陈版主，并于合并抵销的会计处理

提问人：千江月 7575 时间：2020-07-07 14:36:00
陈版主，您好！集团公司内部有一家物业管理公司，仅为集团公司内部提供服务，收入合并抵消后，成本在合并报表层面应该作怎样的调整？转入管理费用是否可以？有没有相关规定？谢谢！

回答人：chenyiwei
由于该物业公司仅为集团公司内部提供服务，因此站在集团合并报表的视角来看，其所发生的物业管理的实际成本均应体现为合并集团的管理费用，故在合并报表层面需从营业成本重分类到管理费用。